臺灣桃園地方法院民事裁定　　　　　 100年度消債更字第88號
聲　請　人
即債務人　　呂惠芳
代　理　人　李宏文律師
上列聲請人因消費者債務清理事件聲請更生，本院裁定如下：
    主  文
聲請人呂惠芳自民國一百年八月二十四日上午九時起開始更生程
序。
命司法事務官進行本件更生程序。
    理  由
一、按法院開始更生程序之裁定，應載明其年、月、日、時，並
    即時發生效力；次按法院裁定開始更生或清算程序後，得命
    司法事務官，進行更生或清算程序，必要時，得選任律師、
    會計師或其他適當之自然人或法人一人為監督人或管理人，
    消費者債務清理條例第45條第1 項及第16條第1 項分別定有
    明文。
二、本件聲請意旨略以：聲請人曾以書面向最大債權銀行申請協
    商債務清償方案，該公司提供之還款方案係「165 期、0 ％
    利率、每月清償新臺幣（下同）4,967 元」；惟因聲請人斯
    時每月薪資僅約萬餘元，連同殘障補助3,000 元，如扣除自
    身及小孩之膳食費暨雜支，根本無力負擔最大債權銀行所提
    出之前開還款方案，以致協商成立後悔諾，足見聲請人確有
    不能清償債務之情事；又聲請人無擔保或無優先權之債務總
    額未逾1,200 萬元，亦未經法院裁定開始清算程序或宣告破
    產，爰依法聲請更生等語。
三、按消費者債務清理條例立法意旨，乃在幫助陷於經濟上困境
    之債務人，得藉由更生或清算程序，走出經濟困境，避免走
    向絕路，實現憲法所保障之生命權。經查：聲請人所主張上
    情，業據其提出財產及收入狀況說明書、債權人清冊、戶籍
    謄本、聲請人98、99年度綜合所得稅各類所得清單、財產歸
    屬清單、水費收據、電費收據、加油收據、電信費收據、執
    行命令、身心障礙影本、補習費單據等件在卷為證，經核與
    其所述大致相符。而聲請人99年1 至99年12月份平均每月薪
    資約為7,111 元，加上殘障補助3,000 元，有聲請人所提出
    之99年度綜合所得稅各類所得清單附卷可稽，倘扣除其與最
    大債權銀行間協商每月還款4,967 元顯已低於行政院主計處
    所公告99年度臺灣省（含桃園縣）平均每人每月最低生活費
    （聲請人與其夫離婚，其子由聲請人監護，聲請人之子為87
    年次，故而聲請人主張其因要工作，其子需送至安親班而花
    費3,600 元一節，應屬可採，另該聲請人之子生活費以成人
    標準六成計）（9,829 元＋5,897 元＋3,600 元＝19,326元
    ），是聲請人主張其每月收入扣除必要支出後已無力負擔最
    大債權銀行所提出之還款方案等語，並非全然無據。再觀諸
    聲請人所提出之前揭財產歸屬資料清單，聲請人名下均無任
    何財產，堪認本件聲請人確有不能清償債務之情事。此外，
    本件又查無聲請人有消費者債務清理條例第6 條第3 項、第
    8 條或第46條各款所定駁回更生聲請之事由存在，則聲請人
    聲請更生，應屬有據；並依首揭規定命司法事務官進行本件
    更生程序，爰裁定如主文。
中    華    民    國    100   年     8    月    17    日
                  民事第一庭  法  官  陳婉玉
正本係照原本作成。
本件不得抗告。
中    華    民    國   100    年    8     月     17    日
                              書記官  利冠蔚